臺灣高等法院臺中分院民事裁定　96年度抗字第316號
抗　告　人　丙○○
送達代收人　乙○○
相　對　人　元誠國際資產管理股份有限公司
法定代理人　甲○○
上列抗告人因與相對人元誠國際資產管理股份有限公司間就92年
度促字第6539號支付命令請求再審之訴事件，對於台灣彰化地方
法院民國96年5月7日96年再字第1號所為裁定提起抗告，本院裁
定如下：
      主  文
抗告駁回。
抗告訴訟費用由抗告人負擔。
      理  由
一、抗告人抗告意旨略以：伊對台灣彰化地方法院92年度促字第
    6539號確定之支付命令提起再審之訴，原法院裁定駁回伊再
    審之訴，無非以本件再審之訴已逾越再審不變期間，再審之
    訴不合法為其理由。惟伊於95年10月4日至台灣彰化地方法
    院閱卷始知悉上開確定之支付命令有送達不合法之情事，旋
    於95年10月16日所提起再審之訴（臺灣彰化地方法院95年度
    斗再小字第1號再審之訴），並未逾30日不變期間，其後因
    承審法官勸諭伊申請取得入出境資料，再提出訴訟，而撤回
    該再審之訴，嗣後於96年4月10日提起本件再審之訴，是本
    件如有遲誤逾30之不變期間，不可歸責於伊，又伊已依民事
    訴訟法第164條之定，聲請回復原狀云云。
二、按再審之訴，應於30日之不變期間內提起。前項期間，自判
    決確定時起算，判決於送達前確定者，自送達時起算；其再
    審之理由發生或知悉在後者，均自知悉時起算。民事訴訟法
    第500條第1項定有明文。抗告人係以台灣彰化地方法院92年
    度促字第6539號確定之支付命令，有送達不合法之適用法規
    顯有錯誤之情事為由聲請再審，則自其知悉有上開送達不合
    法之時，即起算再審之30不變期間。抗告人自認其於95年10
    月4日至台灣彰化地方法院閱卷知悉上情，而本件再審之訴
    提起之時間為96年4月10日，有再審狀可稽，顯已逾30日之
    再審不變期間，又抗告人雖依民事訴訟法第164條之規定，
    向原法院聲請回復原狀，但已經臺灣彰化地方法院以九十六
    年聲字第四五一號裁定駁回其回復原狀之聲請，有上開裁定
    可憑，是以原法院認抗告人之再審之訴因逾30之不變期間而
    提起為不合法，予以駁回，自無違誤。
三、至於抗告人雖前於95年10月16日所提起再審之訴（臺灣彰化
    地方法院95年度斗再小字第1號再審之訴），然其後既已撤
    回，視同未起訴，不能以該案未逾不變期間作為本案未逾期
    間之理由，核抗告人之抗告為無理由，應駁回其抗告。
據上論結，本件抗告為無理由，依民事訴訟法第495條之1第1項
、第449條第1項、第95條、第78條，裁定如主文。
中　　華　　民　　國　　96　　年　　6 　　月　　28　　日
                  民事第三庭    審判長法　官　陳照德
                                      法　官  曾謀貴
                                      法　官  蔡王金全
以上正本係照原本作成。
不得再抗告。
　　　　　　　　　　　　　　　　　　　書記官　許麗花
中　　華　　民　　國　　96　　年　　6 　　月　　29　　日
                                                      Ｃ
